# 承建项目时建的临时用房屋土地如何处理

提问人：puer2020 时间：2020-05-07 11:00:00
公司承接国外项目，在当地购买土地并建房作为临时住所，支出约 500 万，项目结束后该临时住所基本弃置，不再有使用价值，这 500 万支出应计入项目成本还是固定资产？

回答人：chenyiwei
如果“项目结束后该临时住所基本弃置，不再有使用价值”的情况是一开始就可以或应当合理预见的，经过综合考虑后仍采用此方案，就表明该项支出属于项目的必要成本，且因为项目结束后无单独使用价值，故不确认为一项单独的资产，故应计入项目成本，最终转入营业成本。